【裁判字號】    89,交聲,483
【裁判日期】    891230
【裁判案由】    違反道路交通管理處罰條例聲明異議
【裁判全文】
臺灣臺北地方法院交通事件裁定                    八十九年度交聲字第四八三號
    異議人即
    受處分人  甲○○
右列受處分人因違反道路交通管理處罰條例案件，對於臺北市交通事件裁決所中華民
國八十九年八月二日所為之處分( 原處分案號：北市裁三字第駕裁22-CG0000000號 )
聲明異議，本院裁定如左：
        主      文
異議駁回。
        理      由
一、按行車速度依標誌之規定，無標誌者，在市區道路之時速不得超過四○公里，在
    郊外道路之時速不得超過六○公里，「道路交通安全規則」第九十三條第一項第
    一款定有明文。汽車駕駛人，行車速度超過規定之最高時速者，處銀元四百元以
    上八百元以下( 即新臺幣一千二百元以上二千四百元以下 )罰鍰，並記違規點數
    一點，「道路交通管理處罰條例」第四十條第一項前段及第六十三條第一項第一
    款亦有處罰規定。
二、本件受處分人即異議人甲○○於八十九年三月廿九日下午三時廿四分許，駕駛一
    輛車牌EY-6160 號自用小客車，途經臺北縣三芝鄉土地公坑五十五之二號( 往淡
    水 )前之限速六○公里路段，竟以時速七十五公里之行車速度( 超速十五公里 )
    前駛，為臺北縣警察局交通隊執勤員警以拍照方式採證後，以其有違反「道路交
    通管理處罰條例」第四十條第一項規定之行為掣單( 北縣警交字第CG0000000 號
     )逕行舉發，經依車籍登記「車主地址：臺北市○○區○○路二段二六一巷十二
    弄十二號二樓」以郵遞方式送達該紙舉發違規通知單而於同年六月七日遭退件列
    管。受處分人於八十九年七月十五日主動查詢違規紀錄發現後，以其未收受該紙
    舉發違規通知單為由提出申訴。原處分機關經調查後，依據交通部八十六年十二
    月廿六日交路(86)字第○五五二○二號函釋意旨，認本件交通違規案件既已於違
    規行為日起三個月內付郵，不論其有無送達即已完成舉發，而依「道路交通管理
    處罰條例」第四十條第一項及第六十三條第一項第一款規定，從輕裁處新臺幣一
    千二百元( 即銀元四百元 )罰鍰，並記違規點數一點。
三、訊據受處分人固不否認其駕駛該輛車牌EY-6160 號自用小客車，於前揭時地超速
    行駛為警拍照採證之事實，惟辯稱略以「本人住所地址與車籍地址相同，卻迄未
    收受本件舉發違規通知單，迄至八十九年七月十五日上網時，始發現有本件逾期
    未繳之超速駕車違規紀錄，惟因本人並未接獲舉發違規通知單，顯已逾越道路交
    通管理處罰條例第九十條第一項前段三個月舉發時間，即不得裁罰」云云。經查
    ：本件受處分人駕駛該輛車牌EY-6160 號自用小客車於前揭時地超速行駛之事實
    ，受處分人既不否認，且有採證相片影本一紙在卷可資佐證，本件違規超速行駛
    之事實洵堪認定。道路交通管理主管機關交通部就「道路交通管理處罰條例」第
    九十條第一項規定，於八十六年十二月廿六日以交路(86)字第○五五二○二號函
    釋該法條僅規定逾三個月不得舉發，並非「送達」與否之規定，如舉發機關於違
    規行為日起三個月內付郵，不論有無送達，均已完成舉發，不受該法條三個月規
    定之限制，有臺北市交通事件裁決所八十九年九月十五日北市裁四字第八九七○
    八七五○○○號移送書一件在卷。從而原處分機關依「道路交通管理處罰條例」
    第四十條第一項及第六十三條第一項第一款規定，從輕裁處新臺幣一千二百元(
    即銀元四百元 )罰鍰並記違規點數一點，核無違誤。本件異議為無理由，應予駁
    回。
據上論斷，應依道路交通案件處理辦法第十九條，裁定如主文。
中      華      民      國    八  十  九    年    十二    月    三十    日
                          臺灣臺北地方法院交通法庭
                                  法  官  鍾      華
右正本證明與原本無異。
如不服本裁定，應於裁定送達後五日內向本院提出抗告狀。
                                  書記官  黃  繡  琴
中      華      民      國    八  十  九    年    十二    月    三十    日


司法院資訊處製作；財團法人民間司法改革基金會備份。
